# 请教陈老师，关于套期会计的账务处理

提问人：gotoschool_ 时间：2020-09-02 15:39:58
陈老师您好：
为什么公允价值套期在每个资产负债表日要确认套期损益，而现金流量套期是确认其他综合收益，到最后才转入损益，这两者有什么区别吗，为什么会有不同的会计处理？

回答人：chenyiwei
公允价值套期，是将被套期项目和套期工具的公允价值变动损益互相对冲；
现金流量套期则是针对被套期项目自身不采用公允价值计量的情况，将套期工具的公允价值变动的损益影响予以递延，到被套期项目影响损益的同期，将套期工具的公允价值变动的损益影响释放出来。
两者都是为了避免不对称、不匹配的会计处理对各期间损益波动的冲击。